tr: Derecelendirme: BCCG; BGS; BVG; CGC ticaret kartları; CSG; GAI; GMA; HGA; KSA; PSA; SGC; SGC orijinal; Diğer
es: Calificación: BCCG; BGS; BVG; Tarjetas coleccionables CGC; CSG; GAI; GMA; HGA; KSA; PSA; SGC; SGC auténtico; Otros
vi: Phân loại: BCCG; BGS; BVG; Thẻ sưu tập CGC; CSG; GAI; GMA; HGA; KSA; PSA; SGC; SGC thật; Khác
en: Grading: BCCG; BGS; BVG; CGC trading cards; CSG; GAI; GMA; HGA; KSA; PSA; SGC; SGC authentic; Other
da: Bedømmelse: BCCG; BGS; BVG; CGC-byttekort; CSG; GAI; GMA; HGA; KSA; PSA; SGC; SGC-autentisk; Andet
zh-CN: 等级: BCCG; BGS; BVG; CGC 交易卡; CSG; GAI; GMA; HGA; KSA; PSA; SGC; SGC 认证; 其他
pt-BR: Classificação: BCCG; BGS; BVG; Cartões colecionáveis CGC; CSG; GAI; GMA; HGA; KSA; PSA; SGC; SGC autêntico; Outro
bg-BG: Оценяване: BCCG; BGS; BVG; Карти за размяна CGC; CSG; GAI; GMA; HGA; KSA; PSA; SGC; SGC автентичен; Други
sl-SI: Ocenjevanje: BCCG; BGS; BVG; Izmenjevalne kartice CGC; CSG; GAI; GMA; HGA; KSA; PSA; SGC; SGC verodostojno; Drugo
de: Einstufung: BCCG; BGS; BVG; CGC-Sammelkarten; CSG; GAI; GMA; HGA; KSA; PSA; SGC; SGC authentisch; Sonstiges
th: การให้เกรด: BCCG; BGS; BVG; การ์ดสำหรับแลกเปลี่ยนที่ได้รับการรับรองจาก CGC; CSG; GAI; GMA; HGA; KSA; PSA; SGC; SGC ของแท้; อื่นๆ
ru: Оценка: BCCG; BGS; BVG; Коллекционные карточки CGC; CSG; GAI; GMA; HGA; KSA; PSA; SGC; Оригинальная SGC; Другое
zh-TW: 評級: BCCG; BGS; BVG; CGC 集換式卡牌; CSG; GAI; GMA; HGA; KSA; PSA; SGC; SGC 正品; 其他
ro-RO: Notare: BCCG; BGS; BVG; Cartonașe CGC pentru schimburi; CSG; GAI; GMA; HGA; KSA; PSA; SGC; SGC autentic; Altele
sv: Klassificering: BCCG; BGS; BVG; CGS-samlarkort; CSG; GAI; GMA; HGA; KSA; PSA; SGC; SGC, äkta; Övrigt
nl: Beoordeling: BCCG; BGS; BVG; CGC-ruilkaarten; CSG; GAI; GMA; HGA; KSA; PSA; SGC; SGC-authenticatie; Andere
pt-PT: Classificação: BCCG; BGS; BVG; Cartas colecionáveis CGC; CSG; GAI; GMA; HGA; KSA; PSA; SGC; SGC autêntico; Outro
cs: Klasifikace: BCCG; BGS; BVG; Sběratelské kartičky CGC; CSG; GAI; GMA; HGA; KSA; PSA; SGC; SGC autentické; Jiné
hr-HR: Ocjenjivanje: BCCG; BGS; BVG; CGC kartice za razmjenu; CSG; GAI; GMA; HGA; KSA; PSA; SGC; SGC autentična kartica; Ostalo
sk-SK: Klasifikácia: BCCG; BGS; BVG; Výmenné zberateľské karty CGC; CSG; GAI; GMA; HGA; KSA; PSA; SGC; SGC autentické; Iné
pl: Klasyfikacja: BCCG; BGS; BVG; Karty CGC; CSG; GAI; GMA; HGA; KSA; PSA; SGC; SGC autentyczny; Inne
ko: 등급: BCCG; BGS; BVG; CGC 트레이딩 카드; CSG; GAI; GMA; HGA; KSA; PSA; SGC; SGC 어센틱; 기타
lt-LT: Įvertis: BCCG; BGS; BVG; CGC mainomosios kortelės; CSG; GAI; GMA; HGA; KSA; PSA; SGC; SGC autentiškas; Kita
el: Βαθμολόγηση: BCCG; BGS; BVG; Κάρτες προς συλλογή CGC; CSG; GAI; GMA; HGA; KSA; PSA; SGC; Αυθεντικό κατά SGC; Άλλο
fi: Luokittelu: BCCG; BGS; BVG; CGC-keräilykortit; CSG; GAI; GMA; HGA; KSA; PSA; SGC; SGC authentic; Muu
it: Classificazione: BCCG; BGS; BVG; Carte collezionabili CGC; CSG; GAI; GMA; HGA; KSA; PSA; SGC; Originale SGC; Altro
fr: Classement: BCCG; BGS; BVG; Cartes à collectionner CGC; CSG; GAI; GMA; HGA; KSA; PSA; SGC; SGC authentique; Autre
hu: Osztályozás: BCCG; BGS; BVG; CGC gyűjthető kártyák; CSG; GAI; GMA; HGA; KSA; PSA; SGC; SGC hiteles; Egyéb
ja: 評価: BCCG; BGS; BVG; CGCトレーディングカード; CSG; GAI; GMA; HGA; KSA; PSA; SGC; SGC正規品; その他
nb: Gradering: BCCG; BGS; BVG; CGC-byttekort; CSG; GAI; GMA; HGA; KSA; PSA; SGC; SGC-autentisk; Annet